【裁判字號】    91,易,2298
【裁判日期】    920127
【裁判案由】    家暴傷害等
【裁判全文】
臺灣桃園地方法院刑事判決                        九十一年度易字第二二九八號
    公  訴  人  臺灣桃園地方法院檢察署檢察官
    被      告  乙○○  男  五.
右列被告因家庭暴力罪之傷害等案件，經檢察官提起公訴（九十一年度偵字第二○○
二五號），本院判決如左：
    主      文
乙○○以加害身體之事，恐嚇他人致生危害於安全，處拘役貳拾日，如易科罰金，以
參佰元折算壹日。緩刑貳年，緩刑期內付保護管束。
被訴傷害部分公訴不受理。
    事      實
一、乙○○與甲○○係夫妻，彼此為家庭成員。乙○○於民國（下同）九十一年九月
    十九日十八時許，在桃園縣桃園市○○○街三十四號家中，因酒後心情不佳且懷
    疑其妻甲○○外遇，竟基於傷害人身體之犯意，出手毆打甲○○，致甲○○受有
    右臉頰瘀腫之傷害（傷害部分，業經撤回告訴，詳後）。乙○○嗣又以「若被
    我發現在外有男人就砍斷你腳筋」等語恐嚇甲○○，致生危害於甲○○之身體安
    全。
二、案經甲○○訴由桃園縣警察局桃園分局報請臺灣桃園地方法院檢察署檢察官偵查
    起訴。
    理      由
壹、有罪部分（被訴恐嚇危害安全罪部分）：
一、訊之被告乙○○就右揭犯罪事實坦承不諱，惟辯稱其係因中風後心情不佳，且當
    日酒醉才會為上開犯行，核與告訴人指訴情節相符，復有桃園醫院之診斷證明書
    一紙附卷可稽，足認被告之自白與事實相符，堪予採信。是本案事證明確，被告
    罪行，堪予認定。
二、核被告所為係犯刑法第三百零五條之恐嚇危害安全罪。被告與告訴人間為夫妻關
    係，彼此間亦為家庭成員，被告對告訴人施以家庭暴力行為，亦為家庭暴力防治
    法第二人條第二項之家庭暴力罪。爰審酌被告犯罪之動機、犯罪之手段、其與被
    害人之關係為夫妻，被害人所受恐嚇程度、所生之危害及被告犯罪後之態度良好
    等一切情狀，量處如主文所示之刑，並諭知易科罰金之折算標準。又被告前未曾
    受罪刑之宣告，有臺灣高等法院被告全國前案紀錄表在卷可稽，被告動手毆打被
    害人並以前詞恐嚇被害人固有不當，惟其與被害人間偶因夫妻失和而起勃谿，且
    事後被告業已取得被害人之諒解，其夫妻復歸於好，此經被告及被害人當庭陳明
    在卷，被告犯後能改變態度，本院因認被告經此刑之宣告後，當已知所警惕信無
    再犯之虞，故所宣告之刑以暫不執行為當，爰併宣告緩刑二年，以勵自新，並依
    家庭暴力防治法第三十條第一項諭知緩刑期內付保護管束。
貳、不受理部分（被訴傷害部分）：
一、按告訴乃論之罪，告訴人於第一審辯論終結前得撤回其告訴，又告訴經撤回者，
    法院應諭知不受理之判決，刑事訴訟法第二百三十八條第一項、第三百零三條第
    三款定有明文。
二、本件公訴意旨略以：被告於九十一年九月十九日十八時許，在桃園縣桃園市○○
    ○街三十四號家中，因酒後心情不佳且懷疑其妻甲○○外遇，竟基於傷害人身體
    之犯意，出手毆打甲○○，致甲○○受有右臉頰瘀腫等傷害，因認被告涉犯刑法
    第二百七十七條第一項之傷害罪嫌。
三、經查，本件被告被訴涉犯刑法第二百七十七條第一項之傷害罪嫌，依同法第二百
    八十七條前段之規定，須告訴乃論，茲據告訴人甲○○當庭向本院以言詞撤回告
    訴，有本院九十二年一月十三日審判筆錄在卷可參，揆諸前開規定，被告此部分
    之犯行，自應諭知不受理之判決。
據上論斷，應依刑事訴訟法第二百九十九條第一項前段、第三百零三條第三款，家庭
暴力防治法第二條第一項、第三十條第一項，刑法第十一條前段、第三百零五條、第
四十一條第一項前段、第七十四條第一款，罰金罰鍰提高標準條例第一條前段、第二
條，判決如主文。
本案經檢察官黃錦秋到庭執行職務。
中      華      民      國    九十二    年      一      月    二十七    日
                                      臺灣桃園地方法院刑事第六庭
                                          法  官    游  紅  桃
右正本證明與原本無異。
如不服本判決，應於判決送達後十日內向本院提出上訴狀（應附繕本），上訴於臺灣
高等法院。
                                          書記官    王  元  宏
中      華      民      國    九十二    年      一      月    二十七    日
附論罪科刑依據之法條：
中華民國刑法第三百零五條
 (恐嚇危害安全罪)
以加害生命、身體、自由、名譽、財產之事，恐嚇他人致生危害於安全者，處二年以
下有期徒刑、拘役或三百元以下罰金。


司法院資訊處製作；財團法人民間司法改革基金會備份。
